臺灣臺南地方法院刑事判決　　　　　　　　　　　　　九十年度交易字第五五一號
　　公　訴　人　臺灣台南地方法院檢察署檢察官
　　被　　　告　甲○○
右列被告因過失傷害案件，經檢察官提起公訴 (九十年度偵字第一○三九○號)，本
院判決如左：
    主  文
甲○○無罪。
      理  由
一、本件公訴意旨略以：被告甲○○於民國九十年六月十八日下午十九時三十分許，
    駕駛車牌號碼ＴＺ─九五二二號自小客車，由東往西途經台南市○○○路○段七
    七巷口（設有交通號誌燈之十字路口）時，疏未注意『車輛行抵道路交岔口，應
    注意車輛行車狀況並隨時採取有效避剎措施』；適有乙○○駕駛車牌號碼ＮＢＷ
    ─四八八號重機車由南向北行抵該處，亦疏未注意『車輛行抵道路交岔口，應注
    意車輛行車狀況並隨時採取有效避剎措施』，致二車（自小客車與重機車）發生
    碰撞車禍，使乙○○人車倒地並因而受有「右側脛骨骨折」之傷害，因認被告甲
    ○○涉有刑法第二百八十四條第一項前段之過失傷害罪嫌。
二、查公訴人認被告甲○○涉犯右開罪嫌，無非以：「被告甲○○坦承駕駛自小客車
    與告訴人乙○○騎乘之機車發生碰撞車禍等情不諱。繼本檢察官於九十年十一月
    二日上午十時許，會同告訴人、被告及警方人員共同前往履勘車禍現場結果，本
    件車禍之車輛碰撞點係在幹道交岔路口『正中央地帶』，現場交通號誌『紅綠燈
    』訊號不明（肇事者俱無法有效証明對方車輛係違規行車），惟本件車禍係肇因
    於車輛（自小客車及重機車）駕駛人─『於車輛行抵道路交岔口時，未注意車輛
    行車狀況及未能隨時採取有效避剎措施』所致，至為明顯，故被告甲○○涉有過
    失傷害罪嫌，可以認定」等語，為其依據。
三、訊據被告甲○○固坦承於前開時地與告訴人乙○○騎乘之機車發生碰撞並導致告
    訴人受傷之事實，唯其堅決否認有過失傷害之犯行，辯稱：「我通過路口時是綠
    燈，是告訴人闖紅燈」是其駕駛並無過失等語。
四、告訴人之指述：我行駛在機車道上，是被告闖越紅燈云云。
五、經查：告訴人雖指稱被告闖越紅燈云云，然證人即肇事時於路口檳榔攤工作之邱
    碩仕經本院於九十一年四月一日旅勘肇事現場時證稱：肇事當時我在上班，我聽
    到聲音後抬頭看到崇信街（與中華東路三段七七巷相連）方向是綠燈，中華東路
    方向是紅燈等語。證述係告訴人闖越紅燈，而非被告。另參酌證人與告訴人及被
    告均不相識，應無迴護被告之理，其證言當可採信。再參酌告訴人於九十一年三
    月二十八日本院審理中指稱：我老公向檳榔攤小姐說如果沒有確實的證據而出來
    做證是做偽證，檳榔攤的小姐就沒有出來作證」等語，然查：本件如確係被告闖
    越紅燈，而證人親眼目擊，告訴人理應拜託證人出面為其作證才是，焉有阻止證
    人出庭之理，綜上所述，足認本件肇事確因告訴人闖越紅燈所致。
六、次查：告訴人機車倒地後之刮地痕位於中華東路之快車道上（中間直行之快車道
    ），足認告訴人指稱伊行駛於機車道路上云云不足採信。復查：被告自中華東路
    三段七七巷巷口處往崇信街方向行駛，該處之限速為每小時四十公里，被告撞及
    告訴人之機車後立即剎停，且未於路面上留下剎車痕，此有台南市警察局製作之
    道路交通事故調查報告表一紙附卷足稽，足認被告駛出路口時車速不快，並無超
    速行駛因而肇事之事實存在。又查：二車撞擊地點在道路中心處東南方，即距中
    華東路三段七七巷巷口約五公尺處，路中華東路路口約三點五公尺處，足認被告
    甫出路口即撞及告訴人之機車，而肇事路口係設有紅綠燈之交通管制號誌路段，
    且肇事當時交通管制號誌正常，如被告行車至路口時係綠燈，其必當信賴中華東
    路之行車將因紅燈而停止，如此時有車輛違規駛出路口以被告行駛之中華東路三
    段七七巷巷口至撞擊點僅三點五公尺而言，實無法苛責被告有及時剎停之可能，
    因此本件被告是否因過失駕駛致告訴人受傷端係告訴人或被告是否闖越紅燈所致
    。而本件經台灣台南地方法院檢察署檢察官送台灣省台南區車輛行車事故鑑定委
    員會鑑定結果亦以：「應有一方車輛未依號誌指示行駛為肇事原因」而採相同之
    見解，此有該會九十年十月十九日南鑑定九○一二一七號函一紙附卷可稽。
七、按犯罪事實，應依證據認定之，無證據不得推定其犯罪事實。又不能證明被告犯
    罪者，應諭知無罪之判決，刑事訴訟法第一百五十四條、第三百零一條第一項分
    別定有明文。次按在訴訟上用以證明事實之證據，須於通常一般之人均不致於有
    所懷疑，而得確信其為真實之程度者，始得據以為有罪之認定，倘其證明尚未達
    到此一程度，而有合理之懷疑性存在，致使無從為有罪之確信時，即應為無罪之
    判決（最高法院七十六年台上字第四九八六號判例意旨參照）。又按認定犯罪事
    實須依證據，不得僅以被告之反證不能成立，執為認定事實之論據，最高法院著
    有七十台上二一六一號判列可資參照。經查：本件肇事係因告訴人闖越紅燈所致
    ，已如前述，而被告又無公訴人所指疏未注意車前狀況及未能有效採取避剎措施
    之情形，自應認為被告並無因過失駕駛以致傷害告訴人之情形，此外，又查無其
    他積極確切之證據足以證明被告有何如公訴人所指被告過失傷害之犯行，即屬不
    能證明被告犯罪，應依法諭知無罪之判決。
據上論斷，應依刑事訴訟法第三百零一條第一項判決如主文。
中      華      民      國      九十一      年    五    月    六      日
                                  臺灣臺南地方法院交通法庭
                                          法  官  蔡  直  青
右正本證明與原本無異。
如不服本判決，應於判決送達後十日內，向本院提出上訴狀。
                                          書記官  孫  鈴  堯
中      華      民      國      九十一      年    五    月    七      日
